臺灣新竹地方法院刑事判決
110年度易字第885號
公  訴  人  臺灣新竹地方檢察署檢察官
被      告  王俊明


上列被告因竊盜案件，經檢察官提起公訴（110年度偵字第11122
號），本院依簡式審判程序判決如下：
    主  文
王俊明犯踰越牆垣竊盜罪，處有期徒刑陸月，如易科罰金，以新
臺幣壹仟元折算壹日。緩刑貳年。
    事  實
一、本件犯罪事實：
    王俊明基於意圖為自己不法所有之竊盜犯意，於民國110年9
    月7日17時許，自其位在新竹市○○區○○里○○街000號前居所頂
    樓，踰越牆垣侵入吳笠綺位在新竹市○○區○○里○○街000號住
    處頂樓之曬衣場，徒手竊取吳笠綺所有之內衣1件（新臺幣
    【下同】200元）。嗣吳笠綺發現上開內衣遭竊而報警循線
    查悉上情。
二、案經吳笠綺訴由新竹市警察局第三分局報告臺灣新竹地方檢
    察署檢察官偵查起訴。
    理  由
一、本件被告王俊明所犯之罪，非死刑、無期徒刑、最輕本刑為
    3年以上有期徒刑之罪，或高等法院管轄第一審之案件，被
    告於本院準備程序進行中，就被訴事實為有罪之陳述，經本
    院認合於刑事訴訟法第273條之1第1項之規定，裁定進行簡
    式審判程序，合先敘明。又按簡式審判程序之證據調查，不
    受第159條第1項之限制，刑事訴訟法第273條之2定有明文，
    是於行簡式審判程序之案件，被告以外之人於審判外之陳述
    ，除有其他不得作為證據之法定事由外，應認具有證據能力
    。
二、認定犯罪事實所憑之證據及理由：
　　前揭犯罪事實，業據被告於警詢、偵查、本院準備程序及審
    理程序時均坦承不諱（11122號偵卷第7頁至第8頁、第25頁
    ；本院卷第40頁、第45頁、第82頁），並據證人即告訴人吳
    笠綺於警詢及偵查中證述詳實（11122號偵卷第5頁至第6頁
    、第29頁），另有監視器錄影翻拍相片及現場相片數張（11
    122號偵卷第9頁至第11頁）在卷可稽，足認被告上開任意性
    之自白與事實相符，堪以採信。綜上，本案事證明確，被告
    犯行洵堪認定，應依法論科。
三、論罪科刑：　　
　㈠按刑法第321條第1項第2款所謂「毀越」門窗、牆垣，係指毀
    損或越進而言，毀而不越，或越而不毀，均得依該條款處斷
    ，不以二者兼而有之為必要，故應區分行為人之行為態樣究
    係「毀越」或「毀而不越」或「越而不毀」，不能概以毀越
    論之，而所謂「越進」應解為超越或踰越而進，若啟門入內
    即非可謂之越進。查被告自前居所頂樓，攀爬牆垣進入告訴
    人住處頂樓，係踰越牆垣之行為，所為係犯刑法第321 條第
    1 項第2 款之踰越牆垣竊盜罪。
　㈡爰審酌被告不思守法自制，循正當途徑獲取所需，竟貪圖一
    己之私而竊取他人財物，顯不尊重他人之財產法益，對於社
    會治安及民眾財產安全產生危害，應予非難，然念及被告犯
    後坦承犯行之態度，且已和告訴人達成和解，有本院111年
    度附民字第73號和解筆錄在卷可查（本院卷第89頁），兼衡
    其高中肄業之教育程度、現從事工地板模工作，日薪1,500
    元，已婚無子女，配偶已過世，目前與母親、兄弟姊妹同住
    等一切情狀（本院卷第46頁、第82頁至第83頁），量處如主
    文所示之刑，並諭知易科罰金之折算標準。　　　
　㈢末查，被告未曾因故意犯罪受有期徒刑以上刑之宣告，有臺
    灣高等法院被告前案紀錄表在卷可稽（本院卷第11頁），其
    因一時失慮致觸犯本案之罪，業已和告訴人和解（本院卷第
    89頁），是本院認被告經此偵、審程序及刑之宣告後，應知
    所警惕，無再犯之虞，本院認以暫不執行其刑為當，爰依刑
    法第74條第1 項第1 款之規定，宣告如主文所示之緩刑期間
    。　　
四、沒收：
  ㈠按犯罪所得，屬於犯罪行為人者，沒收之；犯罪所得已實際
    合法發還被害人者，不予宣告沒收或追徵，刑法第38條之1 
    第1項前段、第5項分別定有明文。經查，未扣案之內衣1件
    雖為被告之犯罪所得，惟被告業已當庭達成和解給付2,000
    元予告訴人等情，有本院111年度附民字第73號和解筆錄在
    卷可查（本院卷第89頁），爰依刑法第38條之1 第5項規定
    ，不予宣告沒收或追徵。
　㈡又被告於111年3月21日至本院繳交現金1萬元扣案等情，有本
    院繳納同意扣押金通知書、本院收據各1份（本院卷第63頁
    、第64頁）附卷可參，然被告業已當庭和告訴人達成和解，
    本案已無犯罪所得需依法沒收，是上開被告繳納之扣押犯罪
    所得於判決確定後待執行發還，附此敘明。
據上論斷，應依刑事訴訟法第273條之1第1項、第299條第1項前
段，判決如主文。
本案經檢察官劉晏如提起公訴，檢察官劉正祥到庭執行職務。
中　　華　　民　　國　　111 　年　　5 　　月　　18　　日
                  刑事第二庭  法  官    崔恩寧
以上正本證明與原本無異。
如不服本判決應於收受本判決後20日內向本院提出上訴書狀，上
訴書狀應敘述具體理由。上訴書狀未敘述上訴理由者，應於上訴
期間屆滿後20日內補提理由書狀於本院(均須按他造當事人之人
數附繕本 )「切勿逕送上級法院」。 
中　　華　　民　　國　　111 　年　　5 　　月　　18　　日
                              書記官    莊琬婷

刑法第321條
犯前條第1項、第2項之罪而有下列情形之一者，處6月以上5年以
下有期徒刑，得併科50萬元以下罰金：
一、侵入住宅或有人居住之建築物、船艦或隱匿其內而犯之。
二、毀越門窗、牆垣或其他安全設備而犯之。
三、攜帶兇器而犯之。
四、結夥三人以上而犯之。
五、乘火災、水災或其他災害之際而犯之。
六、在車站、港埠、航空站或其他供水、陸、空公眾運輸之舟、
    車、航空機內而犯之。
前項之未遂犯罰之。